臺灣高等法院臺南分院刑事判決　　　　 九十一年度上訴字第二四號　Ａ
　　　上　訴　人
　　　即　被　告　乙　○　○
右上訴人因竊盜案件，不服臺灣台南地方法院九十年度訴字第四一六號中華民國九十
年十二月二十四日第一審判決（起訴案號：臺灣台南地方法院檢察署九十年度偵字第
二０四七號），提起上訴，本院判決如左：
      主      文
原判決撤銷。
乙○○連續毀壞門窗於夜間侵入住宅竊盜，累犯，處有期徒刑參年。
      事      實
一、乙○○於民國八十年間因竊盜案件，經原審法院判處有期徒刑二年六月，後減刑
    為有期徒刑一年三月，於八十五年一月十四日執行完畢，仍不知悔改，復基於意
    圖為自己不法所有之概括犯意，連續於附表所示之時間、地點，以如附表所示之
    方法，竊取附表所示之財物得手。乙○○於附表編號九所列之時間、地點，竊得
    所示之物後，竟於同日持竊得之丙○○之印鑑及其在高雄區中小企業銀行湖內分
    行（下稱湖內分行）之存摺，至湖內分行，盜用丙○○之印章，偽造丙○○之提
    款單，意圖為自己不法所有，施用詐術，持向湖內分行行使，盜領丙○○之存款
    新台幣十萬元得手，足以生損害於丙○○及該銀行。警方據報後，向臺灣台南地
    方法院檢察署聲請核發搜索票，於九十年二月七日二十時四十分，至台南縣永康
    市○○路一八八巷六十八號乙○○住處實施搜索，查獲竊得之手錶、照相機、珠
    寶等大批贓物。
二、案經高雄縣警察局湖內分局報請臺灣臺南地方法院檢察署檢察官偵查起訴。
      理      由
一、訊之上訴人即被告乙○○除否認有附表編號二、六、十、及十二之竊盜犯行外，
    餘均坦承不諱，雖辯稱：伊未去過台南縣永康市○○路也未去過路竹鄉竹東村行
    竊云云。惟查附表編號二、六、十、及十二之竊盜犯行，均亦據被告於警訊時自
    白不諱，其歷次犯行復經如附表所示各被害人余秀穎、甲○○、丁○○、戊○○
    等於警訊或原審審理時時指證詳實，被告所辯顯係事後卸責之詞，委無可採，此
    外，並有大批贓物扣案照片及贓證物認領保管收據可證，其盜領存款部分亦有湖
    內分行八十八年七月二十八日取款憑條一紙（原審卷一三五頁），及盜領存款時
    監視器所拍得之照片二紙（警卷參照）足憑，被告犯行堪予認定。
二、核被告所為附表編號二、三、十竊盜行為，係犯刑法第三百二十條第一項普通竊
    盜罪、所為附表編號一、五、十一竊盜行為，係犯同法第三百二十一條第一項第
    一款之於夜間侵入住宅竊盜罪、所為附表編號四竊盜行為係犯同法第三百二十一
    條第一項第一、二款之毀壞安全設備於夜間侵入住宅竊盜罪、所為附表編號六竊
    盜行為係犯同法第三百二十一條第一項第二款之毀壞安全設備竊盜罪、所為附表
    編號九竊盜行為係犯同法第三百二十一條第一項第二款之毀壞門扇竊盜罪、所為
    附表編號七、八竊盜行為係犯同法第三百二十一條第二項、第一項第一款之於夜
    間侵入住宅竊盜未遂罪；又其於竊得附表編號九被害人丙○○之印章及存摺後盜
    用丙○○之印章偽造提款單，持向銀行行使，盜領存款得手，足生損害於被盜領
    人丙○○及該銀行，所為另犯同法第二百十六條行使第二百十條之偽造私文書罪
    及同法第三百三十九條第一項之詐欺罪。其盜用印章為偽造文書之部分行為，而
    偽造私文書之低度行為復為行使之高度行為所吸收，均不另論。被告多次竊盜行
    為，時間緊接，所犯又係基本構成要件相同之罪名，顯係出於概括之犯意反覆為
    之，應依連續犯規定，論以刑法第三百二十一條第一項第一、二款之毀壞門扇、
    於夜間侵入住宅竊盜罪，並依法加重其刑。所犯連續加重竊盜罪與行使偽造私文
    書及詐欺三罪間，有方法結果之牽連關係，為牽連犯，應從一重之毀壞門扇、於
    夜間侵入住宅竊盜罪論處。其於八十年間因竊盜案件，經原審判處有期徒刑二年
    六月，後減刑為一年三月，於八十五年一月十四日執行完畢，有臺灣高等法院被
    告全國前案紀錄表一份在卷可稽，其於有期徒刑執行完畢後，五年內再犯有期徒
    刑以上刑之本罪，為累犯，應依法遞加重其刑。
三、原審予以論罪科刑固非無見，惟查被告於竊得附表編號九被害人丙○○之印章及
    存摺後盜用丙○○之印章偽造提款單，持向銀行行使，盜領存款得手，足生損害
    於被盜領人，丙○○及銀行，所為另犯同法第三百三十九條第一項之詐欺罪，原
    判決疏未論及即有未洽。被告上訴否認部份犯罪，雖不足採，惟原判決既有可議
    ，自應由本院將原判決撤銷改判。爰審酌被告竊盜行為之動機、目的、次數，所
    生危害，犯後態度等一切情狀，量處如主文所示之刑，以資懲儆。末查被告雖曾
    因竊盜行為經法院判處有期徒刑，惟自前案竊盜執行完畢迄本件被查獲為止，中
    間間隔四年餘，並未見被告再有何竊盜行為，尚難認被告有竊盜之犯罪習慣，其
    於本件雖有多次竊盜行為，惟業經本院論以連續犯，且依累犯規定遞加重其刑，
    判處有期徒刑三年，已足生懲戒之效，公訴人認被告應諭知保安處分，本院斟酌
    上情，認為尚無必要，併此敘明。
四、至公訴人移送併辦部份，被告僅在陽台觀望即被查獲，客觀上尚未著手竊盜行為
    ，應無刑責可言，因此部份未經公訴人起訴，本院不得審理，應由公訴人另行處
    理。
據上論斷，應依刑事訴訟法第三百六十九條第一項前段、第三百六十四條、第二百九
十九條第一項前段、刑法五十六條、第三百二十一條第一項第一、二款、第二百十六
條、第二百十條、第三百三十九條第一項、第五十五條、第四十七條、罰金罰鍰提高
標準條例第一條前段判決如主文
本案經檢察官許仲瑩到庭執行職務。
中    華    民    國      九十一      年      四      月        四      日
                                  臺灣高等法院臺南分院刑事第二庭
                                      審判長法官  游    明    仁
                                            法官  陳    清    溪
                                            法官  蘇    重    信
右正本證明與原本無異。
如不服本判決，應於判決送達後十日內向本院提出上訴狀，其未敘述理由者並應於提
出上訴狀後十日內向本院補提理由書（應附繕本)。
                                      法院書記官  李    珍    鳳
中    華    民    國      九十一      年      四      月        八      日
附錄法條：
刑法第三百二十一條
犯竊盜罪而有左列情形之一者，處六月以上五年以下有期徒刑：
一  於夜間侵入住宅或有人居住之建築物、船艦，或隱匿其內而犯之者。
二  毀越門扇、牆垣或其他安全設備而犯之者。
三  攜帶兇器而犯之者。
四  結夥三人以上而犯之者。
五  乘火災、水災或其他災害之際而犯之者。
六  在車站或埠頭而犯之者。
前項之未遂罰之。
附表
┌──┬──────┬──────┬────┬─────────┬───┐
│編號│ 時    間   │ 地       點│ 被害人 │  損  失  財  物  │備  註│
├──┼──────┼──────┼────┼─────────┼───┤
│    │            │高雄縣路竹鄉│        │琥珀項鍊二條、黃金│於夜間│
│１  │88.10.06    │華正路四五巷│林秀慧  │手鐲一只          │侵入住│
│    │AM 06:30許  │一一０弄一號│        │                  │宅竊盜│
├──┼──────┼──────┼────┼─────────┼───┤
│    │            │同右鄉正義一│        │一萬五千元、黃金項│徒手行│
│２  │89.03初某日 │路二一六巷八│林黃彩繡│鍊、戒指、手鍊約三│竊    │
│    │PM 04:20許  │弄七五號二樓│        │兩重、女用手錶一只│      │
│    │            │            │        │、白金項鍊三條、男│      │
│    │            │            │        │女戒指二只、玉墜子│      │
│    │            │            │        │二個、史努比項鍊一│      │
│    │            │            │        │條                │      │
└──┴──────┴──────┴────┴─────────┴───┘
┌──┬──────┬──────┬────┬─────────┬───┐
│    │            │同右鄉○○路│        │玉鐲四個、現金一千│徒手行│
│３  │89.06.27    │四五巷一一０│己○○  │一百元、行照、駕照│竊    │
│    │AM 08:00許  │弄二七號    │        │、身分證各一枚、空│      │
│    │            │            │        │白支票十七張、印章│      │
│    │            │            │        │四枚、存摺一本、提│      │
│    │            │            │        │款卡一張          │      │
├──┼──────┼──────┼────┼─────────┼───┤
│    │            │高雄縣路竹鄉│        │                  │毀壞安│
│４  │90.07.15    │華正路四五巷│朱貴英  │項鍊七條          │全設備│
│    │PM 11:45許  │一一０弄九號│        │                  │於夜間│
│    │            │            │        │                  │侵入住│
│    │            │            │        │                  │宅竊盜│
├──┼──────┼──────┼────┼─────────┼───┤
│    │            │高雄縣路竹鄉│        │玉環六只、翡翠十二│於夜間│
│５  │90.07.15    │華正路四五巷│朱貴蘭  │片、勞力士手錶一只│侵入住│
│    │PM 11:50許  │一一０弄七號│        │、黑珍珠項鍊一條  │宅竊盜│
└──┴──────┴──────┴────┴─────────┴───┘
┌──┬──────┬──────┬────┬─────────┬───┐
│６  │89.11.14    │同右鄉○○路│甲○○  │珍珠項鍊一條、黃金│毀壞窗│
│    │AM 08:00許  │五八七號    │        │一兩多、白金五錢、│戶竊盜│
│    │            │            │        │駕照二枚、身分證一│      │
│    │            │            │        │枚、提款卡、健保卡│      │
│    │            │            │        │各一張、印章三枚  │      │
├──┼──────┼──────┼────┼─────────┼───┤
│    │            │高雄縣路竹鄉│        │                  │於夜間│
│７  │89.12.06    │華正路四五巷│庚○○  │未損失財物        │侵入住│
│    │AM 01:15許  │一一０弄二九│        │                  │宅竊盜│
│    │            │號          │        │                  │未遂  │
├──┼──────┼──────┼────┼─────────┼───┤
│    │            │高雄縣路竹鄉│        │                  │同  右│
│８  │89.12.06    │華正路四五巷│楊宗陞  │未損失財物        │      │
│    │AM 01:30許  │一一０弄二五│        │                  │      │
│    │    │號          │        │                  │      │
└──┴──────┴──────┴────┴─────────┴───┘
┌──┬──────┬──────┬────┬─────────┬───┐
│    │            │高雄縣茄萣崎│        │金錶一只、勞力士手│毀壞門│
│９  │88.07.28    │漏村民生路二│丙○○  │錶一只、對錶一組、│扇侵入│
│    │PM 02:00許  │二六號      │        │現金被盜領十萬、外│住宅竊│
│    │            │            │        │幣一萬、手鐲二只、│盜    │
│    │            │            │        │手鍊一條、項鍊三條│      │
│    │            │            │        │、戒指五只、行動電│      │
│    │            │            │        │話二只、印鑑一枚、│      │
│    │            │            │        │存摺一本、翡翠戒指│      │
│    │            │            │        │一只            │      │
├──┼──────┼──────┼────┼─────────┼───┤
│    │            │高雄縣路竹鄉│        │勞力士手錶一只、手│徒手行│
│０  │89.03.02    │華光路三二號│丁○○  │提電腦一台、行動電│竊    │
│１  │AM 08:00許  │            │        │話一只、現金五千元│      │
├──┼──────┼──────┼────┼─────────┼───┤
│１  │90.01.22    │臺南縣永康市│戊○○  │四錢元寶一個、黃金│於夜間│
│１  │PM 09:00許  │永二街一九三│        │墜子一條、金項鍊二│侵入住│
│    │            │巷二弄五號  │        │條、白金戒指一只、│宅竊盜│
│    │            │            │        │偽珍珠項鍊一條    │      │
└──┴──────┴──────┴────┴─────────┴───┘
